臺灣臺北地方法院刑事判決　　　　　　100年度交易字第571號
公　訴　人　臺灣臺北地方法院檢察署檢察官
被　　　告　游竣勝
上列被告因公共危險等案件，經檢察官提起公訴（臺灣臺北地方
法院檢察署100 年度調偵字第488 號），本院依簡式審判程序，
判決如下：
    主      文
游竣勝犯不能安全駕駛動力交通工具而駕駛罪，處有期徒刑陸月
，如易科罰金，以新臺幣壹仟元折算壹日。又犯過失傷害罪，處
有期徒刑肆月，如易科罰金，以新臺幣壹仟元折算壹日。應執行
有期徒刑玖月，如易科罰金，以新臺幣壹仟元折算壹日。
    事實及理由
一、本案被告游竣勝之犯罪事實及證據，均引用如附件檢察官起
    訴書之記載。並更正事實：游竣勝於民國99年11月1 日凌晨
    3 時35分許肇事後，即駕車離開現場（所涉肇事逃逸罪部分
    業據檢察官偵查後處分不起訴確定，且不在檢察官本案起訴
    範圍），直至當日凌晨4 時43分始自行返回肇事地點，並去
    電向警方報案，經警方到場施以酒精濃度測試，測得其呼氣
    酒精濃度達每公升0.05毫克，並經其坦認係於當日凌晨飲酒
    後駕車上路肇事，方查知上情。再補充證據：被告於本院審
    判中之自白。
二、被告所犯者為刑法第185 條之3 之不能安全駕駛動力交通工
    具而駕駛罪、同法第284 條第1 項前段之過失傷害罪，均非
    為死刑、無期徒刑、最輕本刑為三年以上有期徒刑之罪，或
    高等法院管轄第一審案件，被告於本院準備程序中，就被訴
    事實為有罪之陳述，經告知被告簡式審判程序之旨，並聽取
    檢察官及被告之意見後，本院裁定依簡式審判程序審理。
三、查被告因不勝酒力駕車疏於注意且違規左轉，致於當日凌晨
    3 時35分許撞及告訴人孔繁庭騎駛之重型機車，使告訴人倒
    地受傷，被告則於案發後立即離開現場，直至當日凌晨5時4
    分許方經警測試酒後酒精濃度呼氣值為每公升0.05毫克，足
    認被告於因飲用酒類不能安全駕駛且因違規左轉之過失行為
    ，致肇禍端，且告訴人所受傷害，與被告之過失行為間確有
    相當因果關係，被告過失傷害犯行自堪認定。是核被告所為
    ，係犯刑法第185 條之3 不能安全駕駛動力交通工具而駕駛
    罪，及同法第284 條第1 項前段過失傷害罪。被告所犯上開
    二罪，行為互殊，罪名不同，應分論併罰。被告酒醉駕車致
    告訴人受傷，應依道路交通管理處罰條例第86條第1 項規定
    ，就過失傷害罪部分加重其刑。檢察官另主張被告無照駕車
    致告訴人受傷，亦應依該條項規定加重其刑。惟查被告固為
    無照駕車，然無證據證明被告無照駕車行為與告訴人受傷間
    有何因果關係，換言之，無足夠證據證明被告無駕駛執照係
    告訴人受傷之肇因，是不能僅因被告無照駕車即依道路交通
    管理處罰條例第86條第1 項規定加重其刑，檢察官此部分主
    張，尚非可採。爰審酌被告固無不良前科素行（此有卷附臺
    灣高等法院被告前案記錄表1 紙所載可參），其漠視政府宣
    導酒後不開車之政策，明知酒精成分對人之意識能力具不良
    影響，酒後駕駛對一般往來之公眾及駕駛人自身皆有高度危
    險性，猶執意開車上路，致危及路上其他人車之安全，今果
    因酒醉駕車肇事而生實害；兼衡被告智識程度、生活狀況、
    其犯罪之動機、目的、手段；告訴人受有蜘蛛網膜下腔出血
    、頭部外傷及硬腦膜外血腫等頭部傷害，傷勢甚重；被告犯
    後固坦承犯行，惟迄今仍未與告訴人和解或賠償損害等一切
    情狀，就被告所犯上開二罪分別量處如主文所示之刑，並均
    諭知易科罰金之折算標準；復定其應執行之刑及易科罰金之
    折算標準如主文。
四、依刑事訴訟法第273 條之1 第1 項、第299 條第1 項前段、
    第310 條之2 、第454 條第2 項，刑法第185 條之3 、第28
    4 條第1 項前段、第41條第1 項前段、第51條第5 款，道路
    交通管理處罰條例第86條第1 項，刑法施行法第1 條之1，
    判決如主文。
中    華    民    國   100    年    10    月    31    日
                  刑事第十五庭  法  官  紀凱峰
上正本證明與原本無異。
如不服本判決應於收受送達後10日內向本院提出上訴書狀，並應
敘述具體理由；其未敘述上訴理由者，應於上訴期間屆滿後20日
內向本院補提理由書（均須按他造當事人之人數附繕本）「切勿
逕送上級法院」。告訴人或被害人如對於本判決不服者，應具備
理由請求檢察官上訴，其上訴期間之計算係以檢察官收受判決正
本之日期為準。
                                書記官  桑子樑
中    華    民    國   100    年    10    月    31    日